臺灣臺北地方法院民事裁定
111年度簡聲抗字第8號
抗  告  人  廖基成  
上列抗告人因與相對人美立堅科技股份有限公司等間聲請停止執
行事件，對於民國111年3月2日本院臺北簡易庭111年度北簡聲字
第49號裁定提起抗告，本院裁定如下：
    主  文
抗告駁回。
抗告程序費用新臺幣壹仟元由抗告人負擔。
    理  由
一、按強制執行程序開始後，除法律另有規定外，不停止執行。
    有回復原狀之聲請，或提起再審或異議之訴，或對於和解為
    繼續審判之請求，或提起宣告調解無效之訴、撤銷調解之訴
    ，或對於許可強制執行之裁定提起抗告時，法院因必要情形
    或依聲請定相當並確實之擔保，得為停止強制執行之裁定，
    強制執行法第18條定有明文。次按發票人主張本票係偽造、
    變造者，於前條裁定送達後20日內，得對執票人向為裁定之
    法院提起確認之訴。發票人證明已依前項規定提起訴訟時，
    執行法院應停止強制執行。但得依執票人聲請，許其提供相
    當擔保，繼續強制執行，亦得依發票人聲請，許其提供相當
    擔保，停止強制執行。發票人主張本票債權不存在而提起確
    認之訴不合於第1項之規定者，法院依發票人聲請，得許其
    提供相當並確實之擔保，停止強制執行，非訟事件法第195
    條亦有明文。
二、本件聲請及抗告意旨略以：相對人美利堅科技股份有限公司
    （下稱美利堅公司）持偽造、變造之執行名義向臺灣桃園地
    方法院（下稱桃園地院）聲請強制執行，經桃園地院以109
    年度司執字第47286號強制執行事件（下稱系爭執行事件）
    受理，並定於民國111年3月16日拍賣伊所有之不動產，伊已
    於111年3月1日向本院簡易庭提起111年度北簡字第3771號確
    認債權不存在之訴（下稱系爭本案訴訟），得類推適用非訟
    事件法第195條規定（民事停止執行聲請狀載為類推票據法
    第123條），聲請免供擔保裁定停止系爭執行事件之強制執
    行程序（下稱系爭執行程序），爰依法提起抗告等語。
三、經查，抗告人為系爭執行事件之債務人，相對人美利堅公司
    以桃園地院107年度司聲字第361號民事裁定及確定證明書為
    執行名義（下稱系爭執行名義），向桃園地院聲請強制執行
    ，經該院民事執行處以系爭執行事件受理等情，經本院調取
    系爭執行事件卷宗核閱無訛。抗告人固以系爭執行名義為偽
    造、變造，且其業已向本院簡易庭提起系爭本案訴訟為由，
    主張類推適用非訟事件法第195條規定，聲請裁定停止系爭
    執行程序；惟非訟事件法第195條規定，限於本票之法律關
    係，並於立法理由中詳述其修法之適用乃為兼顧發票人及執
    票人之權益及本票乃流通票據之經濟效益等情，是抗告人主
    張執行名義係偽造、變造，難認係屬立法之不足所造成之法
    律漏洞，而無從類推適用上開規定，其依該條規定聲請停止
    強制執行，自屬無據。又觀之抗告人於系爭本案訴訟起訴狀
    之記載，係請求確認相對人對抗告人系爭執行名義債權不存
    在等訴訟，經本院調取111年度北簡字第3771號卷宗核閱無
    訛，核其訴訟性質，非屬強制執行法第18條第2項所列舉回
    復原狀之聲請，或提起再審或異議之訴，或對於和解為繼續
    審判之請求，或提起宣告調解無效之訴、撤銷調解之訴，或
    對於許可強制執行之裁定提起抗告之事由，難認與強制執行
    法第18條第2項所定得停止強制執行之要件相符，復無其他
    依法律規定得停止執行之情形，揆諸前揭說明，抗告人聲請
    停止強制執行，即無從准許。原裁定駁回抗告人之聲請，於
    法並無不合。抗告意旨指摘原裁定不當，求予廢棄，為無理
    由，應予駁回。
四、據上論結，本件抗告為無理由，爰裁定如主文。　
中　　華　　民　　國　　111 　年　　5 　　月　　10　　日
　　　　　　　　　民事第六庭　審判長法　官　許純芳
　
　　　　　　　　　　　　　　　　　　法　官　杜慧玲
　
　　　　　　　　　　　　　　　　　　法　官　蕭清清
以上正本係照原本作成。
本裁定不得再抗告
中　　華　　民　　國　　111 　年　　5 　　月　　10　　日
                                    書記官  林家鋐